【裁判字號】    99,訴,237
【裁判日期】    990311
【裁判案由】    偽造文書等
【裁判全文】
臺灣臺中地方法院刑事判決               99年度訴字第237號
公  訴  人  臺灣臺中地方法院檢察署檢察官
被      告  丙○○
上列被告因偽造文書等案件，經檢察官提起公訴（98年度偵字第
24163號），本院判決如下：
    主    文
丙○○犯收受贓物罪，處有期徒刑月，如易科罰金，以新台幣
壹仟元折算壹日。又犯行使偽造私文書罪，處有期徒刑月，如
易科罰金，以新台幣壹仟元折算壹日。應執行有期徒刑伍月，如
易科罰金，以新台幣壹仟元折算壹日。
    犯罪事實
一、丙○○明知懸掛ONX-808號車牌（本係甲○○所有、由己○○使用，因ONX-808號重機車無法騎用，遭己○○停放於臺
    中市○○路與崇德路附近，嗣經人取走該車牌，致臺中市環
    境保護局於民國94年8月15日，逕將已無懸掛ONX-808號車牌
    之該車以廢棄物處理）之重機車（原車牌號碼為002-BCU號
    、引擎號碼為SA25GJ-117322號，係庚○○所有，停放臺中
    市○○街與成功路口，於98年2月28日23時37分許發現遭竊
    ），屬來源不明之盜贓物，猶於98年4、5月間某日，在臺中
    市○○○路附近，自一不詳姓名年籍之人處收受，供己使用
    。嗣丙○○於98年9月30日16時28分許，騎乘該車行經臺中
    市○區○○○路1段2號前時，因未依號誌、標線行駛，遭警
    攔檢，丙○○為逃避追查，竟冒用「陳明生」名義，於臺中
    市警察局中市警交字第GE0000000號舉發違反道路交通管理
    事件通知單「收受通知聯者簽章」欄上，偽簽「陳」之署名
    ，表示「陳明生」業已收受該通知單後，將之交予值勤員警
    ，而持以行使，致生損害於「陳明生」之人及警察機關對於
    道路交通管理之正確性。其後員警因ONX-808號重機車為廢
    棄逕行註銷之車輛，認有可疑，要求「陳明生」一起回所說
    明，始查悉上情。
二、案經臺中市警察局第一分局報請臺灣臺中地方法院檢察署檢
    察官偵查起訴。
    理    由
一、按現行刑事訴訟法為保障被告之反對詰問權，排除具有虛偽
    危險性之傳聞證據，以求實體真實之發見，於該法第159條
    第1項明定被告以外之人於審判外之言詞或書面陳述，除法
    律有規定者外，不得作為證據。又被告以外之人於審判外之
    陳述，雖不符前4條之規定（即刑事訴訟法第159條之1至同
    條之4），而經當事人於審判程序同意作為證據，法院審酌
    該言詞陳述或書面陳述作成時之情況，認為適當者，亦得為
    證據；當事人、代理人或辯護人於法院調查證據時，知有第
    159條第1項不得為證據之情形，而未於言詞辯論終結前聲明
    異議者，視為有前項之同意，刑事訴訟法第159條之5定有明
    文。本件檢察官、被告並未就卷內證據資料之證據能力有所
    爭執，且迄於言詞辯論終結前，均未主張有刑事訴訟法第15
    9條第1項不得為證據之情形，是應認已同意卷內證據均得作
    為證據，且經本院審酌後，認無不適當之情形，應認本案調
    查之卷內證據均有證據能力，合先敘明。
二、訊據被告對於上揭收受贓物之事實坦承不諱，惟矢口否認有
    偽造文書之犯行，辯稱伊只簽「陳」字，違反道路交通管理
    事件通知單上「陳明生」的內容是警察自己寫的等語，惟查
    上揭偽造文書之犯行，業據當場舉發之警員即證人乙○○、
    丁○○到庭詰證屬實，且證稱告發單封面上，被告自己寫「
    陳明生」「彰化縣」等6個字，其餘住址、年月日、身分證
    字號係被告唸給警員而當場寫的等語。被告亦坦承「陳明生
    、彰化縣」等6個字，係伊自己寫的等語，足認被告所辯係
    事後卸責之詞，委無可採。此外，復有下列證據清單及證明
    事實：
┌──┬───────────┬─────────────┐
│編號│    證  據  名  稱    │      證  明  事  實      │
├──┼───────────┼─────────────┤
│ 1  │被告丙○○之供述      │被告於上開時、地自一不詳年│
│    │                      │籍之人處收受來歷不明且無行│
│    │                      │照之車號、車身不相吻合之機│
│    │                      │車供己使用之事實，及被告於│
│    │                      │舉發違反道路交通管理事件通│
│    │                      │知單上簽署「陳」之事實。  │
├──┼───────────┼─────────────┤
│ 2  │證人庚○○、甲○○、詹│引擎號碼SA25GJ-117322號機 │
│    │雅芳警詢陳述、扣押物品│車屬庚○○所有遭竊之物、ON│
│    │目錄表、臺中市環境保護│X-808號機車原屬甲○○所有 │
│    │局95年環回字第09510018│（己○○使用）且業已報廢、│
│    │67號函、ONX-808號車車 │暨被告使用贓車等事實。    │
│    │籍查詢基本資料、申起企│                          │
│    │業有限公司（號牌）鑑定│                          │
│    │報告、贓物認領保管單、│                          │
│    │臺中市警察局車輛協尋電│                          │
│    │腦輸入單、車輛尋獲電腦│                          │
│    │輸入單、98年10月29日職│                          │
│    │務報告、照片3張       │                          │
├──┼───────────┼─────────────┤
│ 3  │職務報告、臺中市警察局│被告遭攔查時自稱為「陳明生│
│    │中市警交字第GE0000000 │」並於通知單上以「陳明生」│
│    │號舉發違反道路交通管理│名義簽署「陳」之署名以為「│
│    │事件通知單影本各1份   │陳明生」收受該通知單之意之│
│    │                      │事實。                    │
└──┴───────────┴─────────────┘
三、核被告所為，係犯刑法第349條第1項之收受贓物罪，第216
    條、第210條之行使偽造私文書罪。其偽造「陳」之署押行
    為係偽造私文書之部分行為，偽造文書之低度行為為行使文
    書之高度行為所吸收，不另論罪。被告所犯上開之罪，犯意
    各別，行為互異，應予分論併罰。爰審酌被告犯罪之動機、
    目的、手段、所生危害及犯後態度等一切情狀，分別量處如
    主文所示之刑及諭知易科罰金之折算標準，並定其應執行刑
    及諭知易科罰金之折算標準。
據上論斷，應依刑事訴訟法第299條第1項前段，刑法第349條第1
項、第216條、第210條、第41條第1項前段、第51條第5款，刑法
施行法第1條之1第1項、第2項，判決如文。
本案經檢察官戊○○到庭執行職務。
中    華    民    國    99    年    3     月    11    日
                  刑事第二庭  審判長法  官  曾佩琦
                                    法  官  黃佩韻
                                    法  官  郭德進
以上正本證明與原本無異。
如不服本判決應於收受判決後10日內向本院提出上訴書狀，並應
敘述具體理由；其未敘述上訴理由者，應於上訴期間屆滿後20日
內向本院補提理由書（均須按他造當事人之人數附繕本）「切勿
逕送上級法院」。
                                    書記官  陳惠玲
中    華    民    國    99    年    3     月    11    日
附錄論罪科刑法條
中華民國刑法第216條（行使偽造變造或登載不實之文書罪）
行使第 210 條至第 215 條之文書者，依偽造、變造文書或登載
不實事項或使登載不實事項之規定處斷。
中華民國刑法第210條（偽造變造私文書罪）
偽造、變造私文書，足以生損害於公眾或他人者，處 5 年以下
有期徒刑。
中華民國刑法第349條（普通贓物罪）
收受贓物者，處 3 年以下有期徒刑、拘役或 5 百元以下罰金。
搬運、寄藏、故買贓物或為牙保者，處 5 年以下有期徒刑、拘
役或科或併科 1 千元以下罰金。
因贓物變得之財物，以贓物論。

司法院資訊處製作；財團法人民間司法改革基金會備份。
